臺灣苗栗地方法院刑事判決　　　　　　　　　　　　　　　九十三年度易字第七號
　　公　訴　人　臺灣苗栗地方法院檢察署檢察官
　　被　　　告　戊○○
　　　　　　　　庚○○
右列被告因傷害等案件，經檢察官提起公訴 （九十一年度偵字第四七五一號），本院
判決如左：
    主  文
戊○○、庚○○共同損壞他人房屋之鋁門玻璃、電話機、電視，足生損害於他人，各
處有期徒刑參月，如易科罰金，均以參佰元折算壹日。又共同傷害人之身體，各處有
期徒刑陸月，如易科罰金，均以參佰元折算壹日。均應執行有期徒刑捌月，如易科罰
金，均以參佰元折算壹日。
    事  實
一、庚○○與甲○○有一個共同的朋友即案外人廖桂梅，庚○○與甲○○也是養雞協
    會之會員，因廖桂梅常去甲○○家中打牌，甲○○於民國九十一年六月五日前幾
    日勸廖桂梅不要常去庚○○家中打牌，引起庚○○不悅。後來庚○○說要幫廖桂
    梅還錢，甲○○回稱你還得起嗎？更引起庚○○的不高興，準備要修理甲○○。
    而戊○○為庚○○的朋友，在九十一年六月五日晚上，戊○○駕駛ＬＵ—四○一
    七號自用小貨車到庚○○家中打牌，約翌日凌晨二時許，打牌結束後，其二人並
    約另三位不詳姓名年籍的成年人，共同基於毀損及傷害犯意聯絡，準備毆打甲○○及毀損其物品，渠等即駕駛戊○○前開自小貨車前往苗栗縣銅鑼鄉樟樹村五鄰
    六一號甲○○家附近的文峰國小前停車，庚○○在該處等待接應，凌晨三時許戊○○率前開三位不詳姓名年籍的成年人，分持球棒、木棍等物，先敲毀甲○○居
    故侵入住宅部分未據告訴﹚。甲○○熟睡之際，聽到外面玻璃門遭敲毀之聲音，
    掀開棉被，驚醒下床，欲查看之際，前開四人已經踢開甲○○睡覺的房間木門，
    並分持棒棍毆擊甲○○，甲○○則捲曲身體蹲在床邊，以雙手遮著頭部抵擋毆打
    ，其中一人並說：你管這麼多幹什麼，並把甲○○臥室內擺放的電話、電視機各
    一台敲毀，致令不堪使用，以上毀損部分均足生損害於甲○○。甲○○因被毆打
    受有左側尺骨骨折、左側胸部肌肉挫傷、左側上肢多處挫傷併紅腫等傷害，並爬
    到門外草叢中喊救命躲藏。戊○○等人在毀損及傷害甲○○後，旋即逃離現場，
    但前開毀損鋁門玻璃過程適為居住在甲○○工寮旁邊的乙○○目擊（因聽到深夜
    敲毀玻璃聲音，起床站在房間往外看，四人正在砸甲○○工寮的玻璃），並跑出
    房外觀看，其中一人往文峰國小方向走去，另三人往另一方向逃離，乙○○先追
    往文峰國小方向之一人，因其速度很快，因此返回追另外三人，此三人中其中一
    人腳有一點拐，穿紅褲子、平頭、穿白色內衣，後來又有樟樹村村長及村民數人
    趕到，並看到戊○○穿著如上，行動也不便，往文峰國小附近走去，前來圍捕的
    村長丙○○及村民當場逮獲戊○○，並在文峰國小對面土地公廟發現戊○○所有
    的ＬＵ—四○一七號自用小貨車，村民並在自小貨車上找到有凹痕的木質球棒一
    支﹙本有扣押，後被警方遺失，目前已滅失﹚；在場接應之庚○○見事機敗露，
    逃往附近之文峰國小內，但仍為村民發現，並因無法躲藏自己走出來，由村民交
    警方處理。
二、案經甲○○訴由苗栗縣警察局苗栗分局報請臺灣苗栗地方法院檢察署檢察官偵查
    起訴。
      理  由
一、訊據被告庚○○、戊○○均坦承有於右揭時、地為丙○○等樟樹村村民圍捕，但
    均矢口否認涉有上開犯行，庚○○辯稱：根本沒有到現場，所以不知情，當天是
    去找太太直銷的上線，因太晚沒找到人，內急，去文峰國小上廁所，出來被村莊
    的人堵到，就問我姓名、住所云云；戊○○則辯稱：沒有毆打甲○○，當時服裝
    整齊，沒有掉拖鞋，當時到文峰國小散步、復建，根本不認識被害人，且很多人
    可以證明我走路不穩，與被害人沒有恩怨，沒有打被害人的動機云云。經查：
（一）告訴人甲○○在警察局證述：九十一年六月六日凌晨三時許，有四人分持球棒
      棍棒，搗毀家中鋁門玻璃，直闖我家客廳後，用腳踹開房間木門，直接進入房
      間，持木棍襲擊我，造成我受有左側尺骨骨折、左側胸部肌肉挫傷、左側上肢
      多處挫傷併紅腫等傷害，並把臥室內電視機、電話各一台搗毀（詳見九十一年
      度偵字第四七五一號卷，下稱偵查卷，第八頁背面），其在本院審理中證稱：
      當天凌晨三點多，我在睡覺，我是睡在工地，然後突然我的玻璃門四扇當中的
      兩扇被他們打破、房間的木門被踹開，他們的動作很快，我的棉被一掀開，他
      們就開始打我。看不清楚打我的人，但是有聽到他們之中有人說「管這麼多幹
      什麼」。我知道他們大概有四個人，他們打了以後就衝出去，我也爬出去叫救
      命，後來住在隔壁的鄰居乙○○就過來，他們兄弟好幾個一起過來（詳見本院
      卷審理筆錄第九頁）。其前後指述情節相同，並有大千醫院診斷證明書（偵查
      卷第三一頁）、現場照片八幀（偵卷第三四頁至第三六頁）附卷可稽，且依照
      片顯示鋁門上的玻璃二扇、電話機、電視各一台確實被毀損，致令不堪使用，
      顯見告訴人甲○○之指述並非無據。
（二）證人乙○○於警詢時證述：當時在睡覺，聽到物品發出很大聲響，起來察看，
      看到四個人從甲○○家中跑出來，一個往文峰國小方向，另三人往右邊方向，
      當時天色很暗，我記得一個穿黑色褲子，一個穿紅色褲子（偵卷第二一頁背面
      ），其於檢察官偵訊時證稱：當天歹徒有四人，都拿棍棒，打完之後，三個出
      了門往右邊走，另一個往左邊，往左邊走的歹徒穿紅短褲，行動不便，是在場
      的戊○○（偵卷第一五一頁），嗣其在本院審理時亦為相同的證述（本院卷審
      理筆錄第十六頁至第第二十五頁），其證詞與告訴人甲○○之指述相符，益證
      甲○○確實於前開時間、地點，被四人毆打成傷，而證人乙○○更指出四人中
      的其中一位係穿紅褲子，行動不便，是戊○○（本院卷審理筆錄第二十五頁）
      。
（三）證人邱添勝於警局證述：接到電話知悉甲○○家中發生事情，在往甲○○家中
      的道路，看到戊○○從甲○○住處的方向走出來，我先到甲○○家中發現其受
      傷嚴重，即報案叫救護車，其他鄰居說歹徒的特徵，並說有一名落單，且腳有
      受傷，才想到有看到戊○○，且腳有受傷，才在文峰國小前二百公尺，與村民
      一起跑出去攔下戊○○，一群人又在文峰國小內發現庚○○及另一人，把庚○○攔下來，另一人跑掉（詳見偵查卷第二三頁背面至第二四頁）。其在檢察官
      偵訊時證稱：在路上先遇到戊○○，再遇到庚○○（詳見偵查卷第一五二頁）
      ，嗣其於本院審理時亦證稱：抓到賴坤豪時，他的特徵是腳有點行動不方便，
      理平頭，穿什麼衣服我沒有印象，沒有穿鞋子。後來我們就帶到土地公廟那裡
      ，還有人看到有人在文峰國小校門口，然後就往學校裡面跑，我感覺他好像是
      因為心虛，所以跑到學校裡面去躲，我沒有進去追，是其他村民進去追的，後
      來庚○○就自動走出來（詳見本院卷審理筆錄第二八頁至第二九頁），其證詞
      就「路上先遇到戊○○，行動不便，穿紅褲子」部分與乙○○證述相符，益證
      戊○○確實與不詳姓名年籍的另三位成年人持棍棒毆打告訴人。
（四）被告戊○○在警察局九十一年六月十九日詢問時供稱：九十一年六月六日凌晨
      二時許，在庚○○家中看到其夫妻吵架，怕發生事情，因此把庚○○拉開，要
      找他朋友調解，結果太晚找不到人，後來我和庚○○開車到文峰國小，我在高
      速公路旁田埂路上，遇到一群人拿刀拿棍，說甲○○被打，民眾要打我，我害
      怕就報警‧‧‧（詳見偵查卷第十七頁背面），但其在八月三十日警詢時則改
      稱：見到庚○○夫婦吵架，場面有點失控，就把庚○○拉開，坐上我的自小貨
      車，庚○○叫我載他到文峰國小旁，找他太太丁○○從事安麗直銷的上線彭女
      士，因凌晨二點，彭女士已就寢，未打擾，便到文峰國小大門前休息，庚○○
      內急，到國小上廁所，我因腳傷，即利用機會作復建，從國小走到二百公尺遠
      的高速公路，然後往回走‧‧‧當天穿紅短褲，短袖襯衫（詳見偵查卷第十九
      頁背面至第二十頁）。嗣其在檢察官偵訊時供稱：九十一年六月五日到庚○○
      家中泡茶，晚上十二時，因庚○○夫妻為錢吵架，就把庚○○拉出去，找他做
      直銷的上線朋友，約凌晨二時到作直銷的朋友家，因該朋友已經睡覺，後來庚○○跑到文峰國小上廁所，我就由國小走往高速公路方向作復建（詳見偵卷第
      五十頁至第五十一頁）。其中戊○○所供「場面有點失控，就把庚○○拉開」
      ，與丁○○所證：「那天是因為六月五日晚上打牌‧‧‧打牌前我與先生已經
      有點不愉快（詳見本院卷審理筆錄第三四頁）‧‧‧打完牌，我先生跟戊○○
      、邱彩蓮、謝春梅一起出去，我以為他是要去關門、鎖門，不曉得他沒有進來
      了，所以那天我先生離開家裡的時候，沒有跟我講原因，戊○○也沒有跟我講
      ‧‧‧（詳見本院卷審理筆錄第三七頁）」，就「離開住處到文峰國小的原因
      」有所不同。且戊○○所供稱「把庚○○拉開，要找他朋友調解，結果太晚找
      不到人」與其自己在檢察官偵訊時所供稱「找他太太丁○○從事安麗直銷的上
      線彭女士，因凌晨二點，彭女士就寢，未打擾」亦前後不同，再者，丁○○證
      稱：「直銷安麗的上線姓名是彭蘭妹，可是案發的那段期間已經很久沒有往來
      了‧‧‧彭蘭妹不是夜貓子，作息正常，她有先生、孩子，我先生跟她不怎麼
      熟悉，也不會主動聯繫‧‧‧」（詳見本院卷審理筆錄第三八頁）。既然彭蘭
      妹已經結婚，有先生小孩，作息正常，與被告庚○○平常沒有往來，也不熟悉
      ，被告戊○○竟然在凌晨二點，與庚○○想要到彭蘭妹家中請其協調庚○○夫
      妻的情感，實難以令人置信，所辯應為卸責之詞。
（五）被告庚○○於警詢及檢察官偵訊時均供稱：六月六日凌晨二時許，我與老婆丁○○吵架，在我家打牌的戊○○把我帶開，並用自小貨車載我，我叫他載我去
      我老婆作安麗產品上線的彭女士家，請他調解，她家在文峰國小旁邊，因為她
      家燈火已滅，所以沒去打擾，我跟戊○○就在文峰國小旁邊逗留，當時我內急
      ，便到文風國小上廁所，戊○○就在文峰國小旁邊圍牆外靠近高速公路的小路
      ‧‧‧（詳見偵查卷第十六頁）。所供除與戊○○說辭有相同的不合理之處外
      ，案發當時，被告二人約凌晨二時許離開庚○○住處，而告訴人住處並非鬧市
      ，值此夜深之際，在該處置留，且要前往彭女士家時，並未事先打電話過去（
      本院卷審理筆錄第四九頁），以上均與常理有違，難以令人相信。
 （六）證人丁○○、己○○證稱被告戊○○的腳可以走，但一跛一跛。弘大醫院亦
       回函稱：戊○○於九十一年一月二十二日因右側跟股粉碎性骨折急診住院，
       於九十一年一月二十三日接受鋼釘復位固定，九十一年一月三十日出院，九
       十一年三月四日接受鋼釘拔除‧‧‧所以其在運動跑步上在術後半年內仍會
       有明顯阻礙及受限。雙足在外觀上應無明顯差異，只是患者肢腳踝關節的活
       動會有受限情形（詳見弘大醫院九十三年三月十一日弘院字第二三九九號函
       ，附於本院卷審理筆錄前），足見被告戊○○的腳顯然可以行動，只是有所
       受限而已，所辯其走路不穩云云，無法為其有利的認定。
 （七）綜上所述，告訴人指述有四人持棍棒，於凌晨三時許，到其居住的工寮毆打
       伊及毀損其物品，業據證人乙○○證稱：目睹四人砸告訴人工寮鋁門的玻璃
       ，其中一人身穿紅短褲，行動不便；證人邱添勝證述，到告訴人的工寮路上
       ，遇到被告戊○○身穿紅短褲、行動不便及村民在文峰國小前抓到戊○○及
       見庚○○心虛跑到文峰國小裡。且戊○○自稱當日身穿紅短褲，加上係在凌
       晨三時許出現在文峰國小前，即告訴人的工寮附近，另外在其車上，亦有圍
       捕的村民搜出的球棒一支，依據證人邱添勝證述，該球棒有砸東西的痕跡，
      上有凹痕（本院卷審理筆錄第三十頁），雖然苗栗縣警察局苗栗分局報告稱：
      扣案之證物棍棒一支，因年度人事異動而滅失（詳見偵查卷第一五七頁，該局
      九十二年七月十日《九二》苗警栗刑字第○九二○○一○三七七號函），致無
      法在審理中進一步查證，但在被告戊○○車上扣有球棒一支是事實。而證人乙○○、邱添勝與被告二人，並無仇恨，所證亦無不合情理之處。被告戊○○與
      告訴人雖無仇恨，但是庚○○與告訴人曾因勸廖桂梅打牌情事有過節，戊○○
      為庚○○的好友，加上被告二人於凌晨三時許出現在文峰國小前，所辯又不可
      採，因此本院認定被告二人確實有事實欄所述的行為。
三、核被告戊○○、庚○○所為，均係犯刑法第二百七十七條第一項之普通傷害罪及
    同法第三百五十四條之毀損罪。被告前開傷害及毀損犯行，有犯意聯絡及行為分
    擔，均為共同正犯。被告二人所犯上開二罪，犯意個別，罪名不同，均應予分論
    併罰。本院審酌被告二人之素行、犯罪之動機在於報復、目的為毆打他人身體及
    毀損他人鋁門上的玻璃、電視機及電話、下手之輕重、被告與被害人平日之關係
    、造成告訴人受有事實欄的傷害及毀損結果暨犯罪後未向告訴人道歉或賠償被害
    人，且均否認犯行，告訴人也不願意原諒被告等情狀，分別量處如主文所示之刑
    ，並均諭知易科罰金之折算標準及定其應執行刑暨均諭知易科罰金之折算標準。
    另被告等持以毆打告訴人之棍棒，原扣案一支，但依據苗栗縣警察局苗栗分局函
    覆已滅失，亦無證據顯示仍屬存在，為免日後執行發生困難，爰不予宣告沒收，
    一併敘明之。
四、依刑事訴訟法第二百九十九條第一項前段，刑法第二十八條、第二百七十七條第
    一項、第三百五十四條、第四十一條第二項、第五十一條第五款，罰金罰鍰提高
    標準條例第一條前段、第二條，判決如主文。
中　　　華　　　民　　　國　　九十三　　年　　　四　　　月　　二十三　　日
                          臺灣苗栗地方法院刑事第三庭
                              審判長法 官   劉  興  浪
                                    法 官   張  文  毓
                                    法 官   張  珈  禎
右正本證明與原本無異
如不服本判決應於送達後十日內向本院提出上訴狀
                                    書記官  盧  俊  良
中　　　華　　　民　　　國　　九十三　　年　　　四　　　月　　二十三　　日
附錄本案論罪科刑法條：
刑法第二百七十七條第一項
傷害人之身體或健康者，處三年以下有期徒刑、拘役或一千元以下罰金。
犯前項之罪因而致人於死者，處無期徒刑或七年以上有期徒刑；致重傷者，處三年以
上十年以下有期徒刑。
第三百五十四條。
毀棄、損壞前二條以外之他人之物或致令不堪用，足以生損害於公眾或他人者，處二
年以下有期徒刑、拘役或五百元以下罰金。
